臺灣臺中地方法院民事裁定
110年度簡聲抗字第11號
抗  告  人  陳碧蓮  
相  對  人  中國信託商業銀行股份有限公司

法定代理人  利明献献
上列當事人間聲請停止執行事件，抗告人對於中華民國110年9月
17日本院臺中簡易庭所為之110年度中簡聲字第87號裁定提起抗
告，本院裁定如下：
    主    文
抗告駁回。
抗告費用由抗告人負擔。
    理    由
一、抗告意旨略以：原裁定之擔保金額之標的金額為原始債權憑
    證之金額，但期間曾清償等等（如附表第一、二項），金額
    已有變動。因抗告人無法查對強制執行金額之明細，請依強
    制執行金額新臺幣（下同）49,600元推算擔保金額等語。為
    此，提起本件抗告，並聲明原裁定廢棄。
二、按強制執行程序開始後，除法律另有規定外，不停止執行。
    有回復原狀之聲請，或提起再審或異議之訴，或對於和解為
    繼續審判之請求，或提起宣告調解無效之訴、撤銷調解之訴
    ，或對於許可強制執行之裁定提起抗告時，法院因必要情形
    或依聲請定相當並確實之擔保，得為停止強制執行之裁定，
    強制執行法第18條定有明文。又法院依強制執行法第18條第
    2項定擔保金額而准許停止強制執行之裁定者，該項擔保係
    備供債權人因停止執行所受損害之賠償，其數額應依標的物
    停止執行後，債權人未能即時受償或利用該標的物所受之損
    害額，或其因另供擔保強制執行所受之損害額定之，非以標
    的物之價值或其債權額為依據（最高法院91年台抗字第429
    號、91年台抗字第111號裁定參照）。另執行債權倘為金錢
    債權，債權人因執行程序停止，致受償時間延後，通常應可
    認係損失停止期間利用該債權總額所能取得之利息。而遲延
    之債務，以支付金錢為標的者，債權人得請求依法定利率計
    算之遲延利息；應付利息之債務，其利率未經約定，亦無法
    律可據者，週年利率為5%，民法第233條第1項前段、第203
    條定有明文。此項遲延利息之本質屬於法定損害賠償，亦可
    據為金錢債權遲延受償所可能發生損害之賠償標準（最高法
    院105年度台抗字第33號裁定參照）。經查：
（一）本件抗告人以其已向本院提起債務人異議之訴事件為由，
      聲請裁定停止本院110年度司執字第34267號清償債務強制
      執行事件（下稱系爭執行事件）之執行程序，業據提出本
      院於民國110年9月16日收文之債務人異議之訴起訴狀影本
      為證（見原審卷第17至23頁) 。而系爭執行事件現尚未終
      結，抗告人對相對人提起之債務人異議之訴事件，現由本
      院臺中簡易庭以110年度中簡字第2609號審理中等情，亦
      據本院調閱系爭執行事件卷及原審調閱上開債務人異議之
      訴卷宗查核無訛。是抗告人以其已提起債務人異議之訴為
      由，依強制執行法第18條第2項之規定，聲請供擔保停止
      系爭執行事件之強制執行程序，核屬有據，應予准許。
（二）至於抗告人應提供之擔保金額，依前揭說明，法院酌定擔
      保金額時，應僅斟酌相對人因停止執行未能即時受償所受
      之損害額定之。經審核系爭執行事件案證結果，本件相對
      人係提出本院105年7月14日103年度司執字第20971號債權
      憑證為執行名義，請求強制執行之金額為：抗告人應給付
      相對人143,052元，及自92年9月27日起至104年8月31日止
      按年息20%計算之利息，並自104年9月1日起至清償日止按
      年息15%計算之利息，另自92年9月27日起按月給付600元
      之違約金等（見本院卷第37至42頁）。則相對人聲請執行
      之債權為金錢債權，依前揭說明，其因執行程序停止，致
      受償上開金錢債權之時間延後，通常應可認係損失停止期
      間利用該債權總額所能取得之按法定遲延利息年息5%計算
      之利息。抗告人主張相對人強制執行之金額為49,600元，
      應有誤會。至抗告人就相對人前揭聲請執行之債權額是否
      曾因清償而全部或一部消滅，則應由其所提起之上開債務
      人異議之訴裁判，非法院於定抗告人應提供之擔保金額時
      所應審酌。
（三）本件抗告人所提起之上開債務人異議之訴之訴訟標的金額
      為143,052元，依民事訴訟法第427條第1項規定應適用簡
      易程序，且未逾民事訴訟法第466條第1項所定數額，屬不
      得上訴第三審之事件，至二審判決即告終結，其期間可推
      定為2年10個月（參照各級法院辦案期限實施要點第2條規
      定：民事簡易程序第一審審判案件期限10個月、民事第二
      審審判案件期限2年）。依此計算，則相對人因停止強制
      執行未能及時受償之可能損害金額為20,266元｛計算式：1
      43,052元×5%×（2年＋10/12 ）＝20,266，元以下四捨五入｝
      。是本院認抗告人應提供之擔保金額以20,266元為適當。
      而法院許債務人供擔保後停止強制執行，其擔保金額究竟
      如何始為相當，原屬法院職權裁量之行使，若無輕重失衡
      ，即非當事人所得任意指摘。從而，原審本於相同之理由
      ，裁定認抗告人本件聲請停止執行應供擔保之金額為20,2
      66元，自無不當。抗告意旨，指摘原裁定不當，求予廢棄
      ，並無理由，應予駁回。
三、據上論結，本件抗告為無理由，依強制執行法第30條之1，
    民事訴訟法第436條之1第1項、第3項、第495條之1第1項、
    第449條第1項、第95條、第78條，裁定如主文。　
中　　華　　民　　國　　110 　年　　12　　月　　8 　　日
                  民事第四庭    審判長  黃渙文
　　                            法  官　林金灶　　　　　
　　　　　　　　　              法  官  林宗成
正本係照原本作成。
本件不得再抗告。
中　　華　　民　　國　　110 　年　　12　　月　　8 　　日
                                書記官  游語涵